【裁判字號】    97,上訴,5068
【裁判日期】    971113
【裁判案由】    違反槍砲彈藥刀械管制條例
【裁判全文】
臺灣高等法院刑事判決                97年度上訴字第5068號
上  訴  人
即  被  告  甲○○
                    國民
選任辯護人  許英傑律師
上列上訴人因違反槍砲彈藥刀械管制條例案件，不服臺灣臺北地
方法院97年度訴字第1278號，中華民國97年9月26日第一審判決
（起訴案號：臺灣臺北地方法院檢察署97年度偵字第10266號）
，提起上訴，本院判決如下：
    主  文
上訴駁回。
    理  由
一、依刑事訴訟法第350條、第361條、第362條、第367條規定，
    不服地方法院之第一審判決而上訴者，須提出上訴書狀，並
    應敘明具體理由，為上訴必備之程式；其所提出之書狀未敘
    述上訴理由，或僅曾以言詞陳述上訴理由者，均應於上述期
    間屆滿後20日內補提理由書於第一審法院。第一審法院經形
    式審查，認逾期未補提上訴理由者，應定期間先命補正；逾
    期未補正者，為上訴不合法律上之程式，應以裁定駁回。倘
    已提出上訴理由，但所提非屬具體理由者，則由第二審法院
    以上訴不合法律上之程式，判決駁回。而所謂具體理由，必
    係依據卷內既有訴訟資料或提出新事證，指摘或表明第一審
    判決有何採證認事、用法或量刑等足以影響判決本旨之不當
    或違法，而構成應予撤銷之具體事由，始克當之（例如：依
    憑證據法則具體指出所採證據何以不具證據能力，或依憑卷
    證資料，明確指出所為證據證明力之判斷如何違背經驗、論
    理法則）；倘僅泛言原判決認定事實錯誤、違背法令、量刑
    失之過重過輕微，而未依上揭意旨指出具體事由，或形式上
    雖已指出具體事由，然該事由縱使屬實，亦不足以認為原判
    決有何不當或違法者（例如：對不具有調查必要性之證據，
    法院未依聲請調查亦未說明理由，或援用證據不當，但除去
    該證據仍應為同一事實之認定），皆難謂係具體理由，俾與
    第二審上訴制度旨在請求第二審法院撤銷、變更第一審不當
    或違法之判決，以實現個案救濟之立法目的相契合，並節制
    濫行上訴（最高法院97年度台上字第892號判決參照）。又
    第二審法院認為上訴書狀未敘述理由，依刑事訴訟法第367
    條但書規定，始應定期間命其補正。如認上訴書狀已敘述理
    由，但其理由非屬具體，其所為上訴，即不符上訴之法定要
    件，自得逕行判決駁回，無定期命補正問題（最高法院97年
    度台上字第3599號判決參照）。
二、本件原審經審理結果，認為上訴人即被告甲○○明知可發射
    子彈具殺傷力之改造手槍係屬槍砲彈藥刀械管制條例管制之
    物品，非經中央主管機關許可，不得寄藏，竟未經許可，基
    於寄藏槍彈之犯意，於民國95年3、4月間某日，在臺北縣中
    和市○○街10巷16弄15之1號住處，受鄰居李明賢（已於95
    年8月24日死亡）之託，收受可發射子彈具殺傷力之仿貝瑞
    塔改造手槍1枝（槍枝管制編號：0000000000號）後，將之
    受寄藏放於自家樓下花圃中。嗣於97年5月1日上午1時20分
    許，上訴人因酒醉持槍在臺北市○○區○○街190號前對民
    眾大聲咆哮，並持槍托打傷一姓名、年籍不詳之男子（傷害
    部分未提起告訴），為警獲報前往處理，自其身上扣得上開
    手槍，始查知上情。係以上開犯罪事實，業據上訴人於警詢
    、偵訊及原審審理中均坦承不諱，核與證人即97年5月1日之
    現場目擊者郭清福證述之情節相符；而案外人李明賢業已死
    亡，亦有指證照片、法務部電子閘門線上查詢系統個人基本
    資料查詢結果在卷可證；又經警將扣案槍枝送內政部警政署
    刑事警察局鑑定結果，認定：「送件手槍壹枝，認係改造手
    槍，由仿BERETTA廠92FS型半自動手槍製造之槍枝，車通金
    屬槍管內阻鐵而成，擊發功能正常，可供擊發適用子彈使用
    ，認具殺傷力」，此有扣案改造手槍1枝及該局97年6月6日
    刑鑑字第0970065078號槍彈鑑定書附卷可稽；此外，上訴人
    為警查獲時經警為其所作酒測結果，呼氣酒精濃度為每公升
    0.92毫克，亦有酒測單1紙附卷可憑。故由前述證人證詞及
    相關書證等補強證據，足證上訴人之自白與事實相符，堪以
    採信。因認上訴人犯行明確，論上訴人以未經許可寄藏具有
    殺傷力之改造槍枝罪，處有期徒刑3年2月，併科罰金10萬元
    ，並諭知易服勞役之折算標準及為相關沒收之宣告。已詳敘
    其認定上訴人犯罪事實之證據及理由，於法尚無不合。上訴
    意旨略稱：案外人李明賢於95年3、4月間至上訴人家中用餐
    時，因發病緊急送醫，未能將藏有扣案之可發射子彈具有殺
    傷力之仿貝瑞塔改造手槍（下稱扣案槍枝）之提袋攜回，而
    丟置於上訴人家中，李明賢死亡後，上訴人不知如何處理，
    始將該槍枝連同提袋埋藏於上訴人住家附近公有土地之花圃
    ，故上訴人並無受託持有、寄藏槍枝之行為及持有、寄藏槍
    枝之犯罪故意。又上訴人並無使用槍枝之經驗，縱扣案槍枝
    經鑑定具有殺傷力，但尚難認定上訴人明知扣案手槍具有殺
    傷力。況扣案槍枝為改造手槍，上訴人並未對扣案槍枝有改
    造或射擊行為，亦不得逕予推論上訴人對於扣案槍枝具有殺
    傷力一事有主觀之認識而具備犯罪故意。且由扣案槍枝所裝
    載彈匣中子彈經鑑定不具有殺傷力觀之，益認上訴人確實不
    知扣案槍枝之性能云云。惟查：量刑之輕重，係屬事實審法
    院得依職權自由裁量之事項，茍於量刑時，已依行為人之責
    任為基礎，並斟酌刑法第57條各款所列情狀，而未逾越法定
    範圍，又未濫用其職權，即不得遽指為違法。本件原判決於
    量刑時，已依上揭規定，審酌上訴人1.智識程度：上訴人係
    高中肄業之學歷，目前無業；2.犯罪動機、目的與手段：上
    訴人與案外人李明賢係鄰居關係，因案外人李明賢生重病，
    始代為寄藏該手槍，案發當日係因喝酒泥醉，始持槍恫嚇及
    毆傷他人；3.犯罪所生危害：上訴人寄藏槍枝，已對於社會
    治安及他人安全造成潛在危害，惟寄藏手槍期間達2年餘，
    期間均未供其他犯罪使用，所生危害非重；4.犯後態度：上
    訴人犯後於警詢、偵訊及原審審理時均能坦白承認，態度良
    好等一切情狀，予以綜合考量，而量處有期徒刑3年2月，併
    科罰金10萬元，並未逾越法定刑度，亦未濫用自由裁量之權
    限，刑度亦屬妥適，核無不當或違法之情形。本件上訴人上
    訴意旨僅空言否認有受託持有、寄藏槍枝之行為及持有、寄
    藏槍枝之犯罪故意，且不知扣案槍枝具有殺傷力云云，惟其
    於警詢、檢察官偵訊時供稱李明賢有告知提袋中有槍，不要
    亂動及上訴人攜帶扣案槍枝係為防身之用等情，倘上訴人僅
    埋藏扣案槍枝，且不知扣案槍枝具殺傷力，則其自無攜帶扣
    案槍枝防身之理，足認上訴意旨所言與警詢、偵訊及原審審
    理時之供述不符，且僅為卸責之詞，而無足採。是上訴人既
    未依據卷內既有訴訟資料或指摘或表明原審判決有何採證認
    事、用法或量刑等足以影響判決本旨之不當或違法，而構成
    應予撤銷之具體事由，揆諸上開說明，尚難謂已敘明具體理
    由，本件上訴不合法律上之程式，爰不經言詞辯論，逕以判
    決駁回。
據上論斷，應依刑事訴訟法第367條前段、第372條，判決如主文
。
中    華    民    國    97    年    11    月    13    日
                刑事第七庭審判長法  官  陳晴教
                                法  官  楊智勝
                                法  官  游紅桃
以上正本證明與原本無異。
如不服本判決，應於收受送達後10日內向本院提出上訴書狀，其
未敘述上訴之理由者並得於提起上訴後10日內向本院補提理由書
（均須按他造當事人之人數附繕本）「切勿逕送上級法院」。
                                 書記官  阮桂芳
中    華    民    國    97    年    11    月    13    日


司法院資訊處製作；財團法人民間司法改革基金會備份。
